【裁判字號】    97,訴,581
【裁判日期】    970814
【裁判案由】    毒品危害防制條例等
【裁判全文】
臺灣板橋地方法院刑事判決               97年度訴字第581號
公  訴  人  臺灣板橋地方法院檢察署檢察官
被      告  庚○○
                    （另案於臺灣雲林監獄執行中）
指定辯護人  本院公設辯護人甲○○
被      告  丁○○
                    （另案於臺灣臺中監獄執行中）
選任辯護人  蔡樹基律師
被      告  戊○○
            乙○○
                    （另案於臺灣臺北監獄臺北分監執行中）
上列被告等因違反毒品危害防制條例等案件，經檢察官提起公訴
（96年度偵字第15419 號、第16303 號、第28204 號、96年度毒
偵字第9407號），本院判決如下：
    主  文
庚○○共同持有可發射子彈具有殺傷力之改造槍枝，累犯，處有
期徒刑參年陸月，併科罰金新臺幣捌萬元，罰金如易服勞役，以
新臺幣壹仟元折算壹日；扣案之改造槍枝壹枝（含彈匣壹個，槍
枝管制編號0000000000）、未經擊發之子彈肆顆均沒收。
丁○○共同持有可發射子彈具有殺傷力之改造槍枝，累犯，處有
期徒刑參年肆月，併科罰金新臺幣伍萬元，罰金如易服勞役，以
新臺幣壹仟元折算壹日；扣案之改造槍枝壹枝（含彈匣壹個，槍
枝管制編號0000000000）、未經擊發之子彈肆顆均沒收。又未經
許可於公共場所攜帶刀械，累犯，處有期徒刑肆月；扣案之武士
刀壹枝沒收。又行使偽造私文書，足以生損害於公眾及他人，累
犯，處有期徒刑參月；如附表所示偽造之「張宏家」署押貳拾柒
枚均沒收。應執行有期徒刑參年玖月，併科罰金新臺幣伍萬元，
罰金如易服勞役，以新臺幣壹仟元折算壹日；扣案之改造槍枝壹
枝（含彈匣壹個，槍枝管制編號0000000000）、未經擊發之子彈
肆顆、武士刀壹枝、如附表所示偽造之「張宏家」署押貳拾柒枚
均沒收。
庚○○、丁○○、戊○○、乙○○被訴傷害部分，均公訴不受理
。
    事  實
一、庚○○前因施用毒品案件，經本院以89年度訴字第2278號判
    處有期徒刑8 月、5 月，應執行有期徒刑10月確定；復因施
    用毒品等案件，經本院先後以90年度易字第3578號、91年度
    訴字第529 號各判處有期徒刑6 月、10月確定，嗣經裁定應
    執行有期徒刑1 年2 月確定；上開案件經接續執行，於民國
    92年7 月24日縮短刑期假釋出監，於同年12月16日縮刑期滿
    未經撤銷假釋，其未執行之刑以已執行論。丁○○前因施用
    毒品、違反槍砲彈藥刀械管制條例、恐嚇等案件，經本院分
    別以91年度簡字第584 號、91年度訴字第1346號、92年度訴
    字第1038號各判處有期徒刑4 月、4 月、1 年確定，嗣經裁
    定應執行有期徒刑1 年6 月確定；另因施用毒品、偽造文書
    等案件，經臺灣士林地方法院分別以92年度易字第446 號、
    92年度士簡字第616 號各判處有期徒刑6 月、3 月確定，嗣
    經裁定應執行有期徒刑8 月確定；上開案件經接續執行，於
    94年5 月26日縮短刑期假釋出監，於95年1 月26日縮刑期滿
    未經撤銷假釋，其未執行之刑以已執行論。
二、詎庚○○仍不知悔改，明知可發射子彈具有殺傷力之改造槍
    枝、子彈，均屬槍砲彈藥刀械管制條例所定之管制物品，非
    經中央主管機關之許可，均不得無故持有之，竟基於持有可
    發射子彈具有殺傷力之改造槍枝及子彈之犯意，於96年6 月
    中旬某時，在臺北縣板橋市○○街與大同街口之「嘉緣汽車
    旅館」311 號房，以新臺幣（下同）1 萬元之代價，向真實
    姓名年籍不詳、綽號「阿吉」之成年男子，購入由仿FN廠半
    自動手槍製造之槍枝換裝土造金屬槍管改造而成、可發射子
    彈具有殺傷力之改造槍枝1 枝（含彈匣1 個，槍枝管制編號
    0000000000）及由金屬彈殼組合直徑7.9 ±0.5mm 金屬彈頭
    而成、具有殺傷力之子彈7 顆而持有之。嗣庚○○因與丙○○發生糾紛，於96年6 月26日23時許，攜帶上開改造槍枝及
    子彈，夥同當時猶不知情之丁○○、己○○、乙○○、戊○○、真實姓名年籍不詳綽號「阿品」、「胖胖」等人，在臺
    北縣板橋市○○路4 號5 樓「富麗商務旅館」511 號房，徒
    手或持煙灰缸等物共同毆打丙○○後，庚○○旋出示上開改
    造槍枝，並朝丙○○之左腿射擊1 發（所擊發子彈1 顆之彈
    頭及彈殼均未扣案，庚○○等人所涉共同傷害部分業據告訴
    人丙○○撤回告訴，詳下述），隨即與丁○○、己○○、乙○○、戊○○等人逃至桃園縣某處藏匿。丁○○、己○○（
    另案審結）明知可發射子彈具有殺傷力之改造槍枝、子彈，
    均屬槍砲彈藥刀械管制條例所定之管制物品，非經中央主管
    機關之許可，均不得無故持有之，渠二人目睹庚○○持槍射
    擊丙○○，已知悉庚○○所持有之上開改造槍枝1 支及擊發
    後所剩餘之子彈6 顆均具有殺傷力，竟萌生與庚○○共同持
    有可發射子彈具有殺傷力之改造槍枝及子彈之犯意聯絡，由
    丁○○向庚○○表示不宜隨身攜帶犯案槍枝，庚○○遂於96
    年6 月27日4 時許，在桃園縣某處，將上開改造槍枝1 枝及
    子彈6 顆交由丁○○處理，再由丁○○轉交己○○處理，而
    由渠三人共同持有之，嗣己○○乃將該改造槍枝及子彈持至
    臺北市○○街與漢口街口，交給真實姓名年籍不詳、綽號「
    小凱」之成年男子代為保管之。嗣為警循線於96年7 月2 日
    15時10分許、同日17時30分許、同日20時30分許，在臺北縣
    樹林市○○街○ 段18號6 樓、臺北縣土城市○○路3 號6 樓
    等處，陸續查獲庚○○、己○○（冒名「陳志凱」）、丁○○（冒名「張宏家」）等人。己○○為警查獲後，聯絡「小
    凱」，得知上開改造槍枝及子彈之藏置處，由乙○○帶同警
    方於同日20時30分許，在臺北市○○街56號附近之花圃內，
    起獲上開改造槍枝1 枝、子彈6 顆（起訴書誤植7 顆），始
    悉上情。
三、丁○○明知武士刀係槍砲彈藥刀械管制條例所定之管制刀械
    ，非經中央主管機關之許可，不得無故持有之，竟於95年7
    月前之某時，在臺北縣三重市忠孝橋下，收受其不詳友人所
    贈與之武士刀1 枝而持有之，先係藏置在其當時位於基隆市
    ○○路246 巷14號住處；嗣於96年6 月29日之日間某時，將
    上開武士刀1 枝置放在其所駕駛之車輛內，而攜帶該武士刀
    出入各道路之公共場所，再將之藏放在其當時位於臺北縣土
    城市○○路3 號6 樓租屋處。嗣經警於前揭96年7 月2 日20
    時30分許，在上址租屋處前查獲丁○○，在該租屋處內起獲
    上開武士刀1 枝，始悉上情。
四、丁○○於前揭96年7 月2 日20時許，在臺北縣土城市○○路
    3 號6 樓前為警查獲後，為逃避刑事責任，竟冒用「張宏家
    」之名義應訊，基於偽造署押及行使偽造私文書之接續犯意
    ，先後在上址查獲處所、臺北縣政府警察局海山分局內，於
    如附表所示之文件上，接續偽造「張宏家」簽名12枚，並於
    其上按捺指印，表示係「張宏家」之指印15枚（合計偽造署
    押27枚），其中於自願受搜索同意書上偽造「張宏家」署押
    部分，乃以「張宏家」之名義偽造該私文書，表示「張宏家
    」同意警員搜索，並將上開偽造之同意書持交警員而行使之
    ，足以生損害於「張宏家」及刑事偵查機關偵查犯罪之正確
    性。嗣經警於調查過程中識破丁○○冒名應訊，始悉上情。
五、案經臺北縣政府警察局海山分局報請臺灣板橋地方法院檢察
    署檢察官偵查起訴。
    理  由
壹、證據能力部分：
一、按被告以外之人於審判外之言詞或書面陳述，除法律有規定
    者外，不得作為證據，刑事訴訟法第159 條第1 項定有明文
    。查庚○○之警詢筆錄，對於被告丁○○而言，為被告以外
    之人於審判外之言詞陳述紀錄，為傳聞證述，復查無得例外
    取得證據能力之規定，應無證據能力，不得作為本案認定被
    告丁○○有罪之依據。
二、次按，被告以外之人於審判中有滯留國外或所在不明而無法
    傳喚或傳喚不到之情形者，其於檢察事務官、司法警察官或
    司法警察調查中所為之陳述，經證明具有可信之特別情況，
    且為證明犯罪事實之存否所必要者，得為證據，刑事訴訟法
    第159 條之3 第3 款規定明確。查同案被告己○○（冒名「
    陳志凱」）之警詢筆錄，對於被告丁○○而言，固屬被告以
    外之人於審判外之言詞陳述紀錄。惟己○○於本院審判中，
    經本院依址傳喚不到，且拘提無著，有送達回證、拘票及拘
    提報告書附卷可稽。又己○○係成年人，因涉嫌犯罪為警查
    獲，警員有告知其刑事訴訟法上之權利，起初己○○拒絕夜
    間詢問，表明要休息，嗣於約6 小時之後，始接受警方詢問
    ，就其親身經歷之事實為自由陳述，此觀警詢筆錄所載甚明
    ，是依當時之客觀外在環境與條件，足以證明己○○之陳述
    內容具有可信之特別情況，且其陳述復為證明被告丁○○是
    否涉犯持有槍彈罪所必要者，依上揭規定，符合傳聞證據之
    例外，應有證據能力。
三、又被告以外之人於偵查中向檢察官所為之陳述，除顯有不可
    信之情況者外，得為證據，刑事訴訟法第159 條之1 第2 項
    定有明文。查庚○○於96年7 月3 日檢察官偵訊筆錄，對於
    被告丁○○而言，固屬被告以外之人於偵查中向檢察官所為
    之陳述紀錄，惟經庚○○具結在卷，合於法定要件，復查無
    「顯有不可信之情況」，乃傳聞證據之例外情形，應有證據
    能力。
四、未按，被告以外之人於審判外之陳述，雖不符同法第159 條
    之1 至之4 之規定，而經當事人於審判程序同意作為證據，
    法院審酌該言詞陳述或書面陳述作成時之情況，認為適當者
    ，亦得為證據；當事人、代理人或辯護人於法院調查證據時
    ，知有第159 條第1 項不得為證據之情形，而未於言詞辯論
    終結前聲明異議者，視為有前項之同意，亦據刑事訴訟法第
    159 條之5 規定明確。除前揭證據資料外，本件被告庚○○
    、丁○○、檢察官及辯護人於本院準備程序中就其他證據方
    法之證據能力已表明不爭執，且迄於言詞辯論終結前，亦未
    就本院所調查之證據主張有刑事訴訟法第159 條第1 項不得
    為證據之情形，應認均已同意得作為本案之證據。從而，以
    下所述之其他證據資料縱有屬傳聞證據，且不符刑事訴訟法
    第159 條之1 至之4 之規定者，經本院審酌各該證據資料作
    成時之一切客觀情況，認無不適當之情事，均認有證據能力
    ，合先敘明。
貳、有罪部分：
一、被告庚○○、丁○○持有槍彈部分：
    訊據被告庚○○就其於96年6 月中旬某時，在臺北縣板橋市
    ○○街與大同街口之「嘉緣汽車旅館」311 號房，以1 萬元
    之代價，向真實姓名年籍不詳、綽號「阿吉」之成年男子，
    購入改造槍枝1 枝、子彈7 顆，並於同年月26日23時許，攜
    帶上開槍彈前往臺北縣板橋市○○路4 號5 樓「富麗商務旅
    館」511 號房，持以射擊丙○○1 發，隨即持該改造槍枝1
    支及擊發後所剩餘之子彈6 顆，與被告丁○○、己○○、乙○○、戊○○等人至桃園縣某處等情均坦承不諱，其對於檢
    察官所訴持有具有殺傷力之改造槍枝及子彈犯行，亦表明認
    罪。訊據被告丁○○固坦承其當時有參與毆打丙○○，目睹
    庚○○持槍，嗣與庚○○、己○○、乙○○、戊○○等人同
    赴桃園縣某處等情不諱，惟矢口否認有持有槍彈犯行，辯稱
    ：庚○○持槍傷人，伊在桃園時係以朋友立場問庚○○要不
    要自首，因庚○○表示不敢自首，伊有詢問是否需要找人幫
    忙，庚○○有請伊處理槍彈事情，要幫忙把槍彈交給警方，
    但伊不敢答應，後來是庚○○自己去找己○○幫他把槍彈交
    給警方，伊事先不知情，迄警方查獲己○○後，伊始知槍彈
    在己○○手中，該槍彈自始至終與伊無涉云云。經查：
（一）上揭被告庚○○持有具有殺傷力之改造槍枝1 枝、子彈7
      顆，並持以射擊丙○○1 發，嗣持該改造槍枝1 支及擊發
      後所剩餘之子彈6 顆，與丁○○、己○○、乙○○、戊○○等人逃至桃園縣某處之事實，迭據被告庚○○於警詢、
      偵訊及本院審理時坦承不諱，並有改造槍枝1 枝、子彈6
      顆扣案可資佐證。而上開扣案物經送內政部警政署刑事警
      察局鑑驗，結果為：1.送鑑改造槍枝1 枝（槍枝管制編號
      0000000000），認係由仿FN廠半自動手槍製造之槍枝，換
      裝土造金屬槍管改造而成，擊發功能正常，可供擊發適用
      子彈用，認具殺傷力；2.送鑑子彈6 顆，認均係非制式子
      彈，由金屬彈殼組合直徑7.9 ±0.5mm 金屬彈頭而成，採
      樣2 顆試射，可擊發，認具殺傷力等情，有該局96年8 月
      9 日刑鑑字第0960101838號槍彈鑑定書1 份存卷可憑。足
      認被告庚○○之自白與事實相符，其持有具有殺傷力之改
      造槍枝及子彈之犯行甚屬明確。
（二）再者，被告丁○○於警詢時供稱：犯案後「陳志凱」（即
      己○○）自行開車，乙○○與黃峰源開一部車，另我載庚○○及「阿廷」開另一部車，逃逸至桃園縣龜山鄉找我的
      朋友躲藏，我叫庚○○趕快把涉案槍枝丟棄，不要放在身
      上云云（見96年度偵字第15419 號卷《下稱偵15419 號卷
      》(一)第66頁）。同案被告己○○（冒名「陳志凱」）於警
      詢時供稱：犯案後我就自行開車，乙○○與戊○○開一部
      車，另綽號「大成」（指被告丁○○，筆錄記為「大陳」
      ）載庚○○開另一部車，逃逸至桃園縣龜山鄉找「大成」
      的朋友躲藏，於停車場處庚○○就把犯案的手槍及彈匣1
      個及子彈交給我，並叫我藏好，約過3 小時我就自行開車
      回臺北市○○街與漢口街處找綽號「小凱」，將該涉案槍
      枝用箱子裝好交給「小凱」藏放云云（同上卷(一)第48頁）
      。同案被告乙○○於警詢時供稱：因為開槍後我們就到桃
      園找庚○○的朋友，庚○○表示因為開槍，所以不方便帶
      槍在身上，然後他就在桃園朋友住處，將該把銀色手槍交
      給綽號「小凱」保管，警方於昨日（即96年7 月2 日）17
      時30分，在土城市○○路3 號6 樓3 內查獲我、「陳志凱
      」（指己○○）、戊○○等人，我們將當天案發情形告知
      警方，並由「陳志凱」聯絡幫庚○○保管該把槍枝之「小
      凱」，得知該把槍枝藏放處，即由我帶同警方前往取出云
      云（同上卷(一)第58頁）。觀諸上揭供述，雖有若干細節出
      入，惟就主要情節之描述尚屬明確，即：被告庚○○當時
      持槍射擊丙○○之後，隨即攜帶上開改造槍枝1 枝、擊發
      後所剩餘之子彈6 顆，搭乘被告丁○○所駕駛之車輛，與
      同案被告己○○、乙○○、戊○○等人逃至桃園縣某處藏
      匿，被告庚○○有交出該槍彈，嗣由真實姓名年籍不詳、
      綽號「小凱」之成年男子代為保管之，最後係由己○○聯
      絡「小凱」，得知上開改造槍枝及子彈之藏置處，由乙○○帶同警方前往起獲。
（三）另依庚○○於96年7 月3 日檢察官偵訊時具結所證：（問
      ：槍到底交給誰？）丁○○。（問：是否認識「陳志凱」
      《指己○○》？）丁○○的小弟。（問：「小凱」是誰？
      ）我不知道「小凱」是誰等語（見偵15419 號卷(一)第272
      頁），顯見庚○○當時係將槍彈交由被告丁○○處理無疑
      。查庚○○與被告丁○○素不熟識，彼此並無仇隙，衡情
      洵無設詞誣陷之虞，參以被告丁○○亦供稱當時庚○○確
      有請伊幫忙處理槍彈事情（見本院卷第244 頁），可徵庚○○所述非虛。而上開槍彈嗣係由庚○○所不知道之「小
      凱」代為保管之，最後經己○○聯絡「小凱」，得知上開
      改造槍枝及子彈之藏置處，始由乙○○帶同警方前往起獲
      等情，已如前述；佐以前揭己○○於警詢時之供詞，及於
      96年7 月3 日檢察官偵訊時所稱：我跟庚○○不熟，……
      是丁○○叫庚○○將槍拿給我等語（見偵15419 號卷(一)第
      282 、283 頁），足認庚○○當時將上開改造槍枝1 枝及
      子彈6 顆交由被告丁○○處理，被告丁○○再轉交予己○○處理，嗣始由己○○將之持至臺北市○○街與漢口街口
      ，交給「小凱」代為保管之。準此，被告丁○○有參與共
      同持有具有傷殺力之改造槍枝及子彈之犯行，至為灼然。
（四）雖庚○○於本院審理時翻異前詞，改口證稱：伊當時不是
      將槍彈交給被告丁○○，而是交給綽號「小胖」之男子，
      因為當時跟被告丁○○第一次見面不熟，才誤認「小胖」
      的名字是丁○○，「小胖」就是拿煙灰缸毆打丙○○的人
      （指己○○）云云（見本院卷第282 、287 頁）。惟庚○○於96年7 月3 日為警查獲後，於警詢時供稱：當時丁○○就對我說犯案後不要帶著槍四處亂跑，所以我就將那把
      槍交給丁○○；迄同年8 月24日檢察官偵訊時仍稱：（問
      ：你將槍交給誰？）我交給丁○○，丁○○後來將槍拿給
      誰我就不知道了等語（見偵15419 號卷(一)第27頁、卷(二)第
      46頁，上開供述對於被告丁○○而言，縱無證據能力，但
      仍可採為斟酌庚○○證述可信度之依據），均已指名道姓
      明確供出其交出槍彈之對象。而被告丁○○、己○○均與
      庚○○於同日一併為警查獲，被告丁○○起初冒用「張宏
      家」名義應訊，己○○冒用「陳志凱」名義應訊，庚○○
      尚可向警表明：「張宏家」就是綽號「大成」的男子，他
      的本名應該是丁○○（同上卷(一)第26頁）；且於檢察官偵
      訊時供稱：當天我、戊○○、「陳志凱」、乙○○、丁○○，還有綽號「阿品」、「胖胖」等毆打丙○○等語（同
      上卷(一)第271 頁），顯然可以明確區別丁○○、己○○（
      冒名「陳志凱」）二人，絕不可能相淆。其上揭證述洵屬
      迴護被告丁○○之詞，委難採信。至於戊○○原於警詢、
      偵訊時均供稱不知涉案槍枝當時如何處理、流向為何（同
      上卷(一)第38、277 頁），竟於本院審理時附和庚○○之上
      揭不實證述，證稱：庚○○把槍交給「小胖」云云（見本
      院卷第289 頁），顯有串通，均不足採為有利於被告丁○○之論據。
（五）綜上所述，此部分事證明確，被告庚○○、丁○○持有具
      有殺傷力之改造槍枝及子彈之犯行均堪認定。辯護人聲請
      傳喚證人己○○，經本院迭次傳拘無著，且相關事證俱臻
      明確，本院因認無再傳喚調查之必要，附此敘明。
二、被告丁○○持有刀械、偽造文書部分：
（一）被告丁○○持有管制刀械、冒名應訊之事實，均據其於本
      院審理時坦承不諱，且有武士刀1 枝扣案可資佐證，該武
      士刀經送主管機關鑑驗結果，確認係屬槍砲彈藥刀械管制
      條例所定之管制刀械「武士刀」無誤，有臺北縣政府警察
      局鑑驗照片1 幀附卷可稽（見偵15419 號卷(二)第53頁），
      此外復有如附表所示之文件5 份在卷可憑，足認被告丁○○之自白與事實相符。
（二）雖被告丁○○辯稱：伊沒有把武士刀拿到公共場所云云。
      惟依被告丁○○於本院審理時所供略以：扣案武士刀是一
      位朋友於本案96年7 月3 日為警查獲前1 年以上，在三重
      市忠孝橋下的跳蚤市場送我的，我開車把武士刀載回基隆
      市○○路246 巷14號住處，在本案查獲前3 天，再開車把
      武士刀載至臺北縣土城市○○路3 號6 樓租屋處等語（見
      本院卷第297 、298 頁），足認被告丁○○確有將上開武
      士刀1 枝置放在其所駕駛之車輛內，而攜帶該武士刀出入
      各道路之公共場所無疑。
（三）被告丁○○於冒用「張宏家」名義應訊期間，先後於如附
      表所示之文件上，接續偽造「張宏家」簽名12枚，並於其
      上按捺指印，表示係「張宏家」之指印15枚，合計偽造署
      押27枚等情，此觀如附表所示之文件甚明。其中如附表一
      編號一所示之「自願受搜索同意書」，係受搜索人所製作
      ，表彰其同意警方執行搜索之意思，具有法律上之效果，
      自屬私文書。被告丁○○在該同意書上偽造「張宏家」之
      署押，並持交警員，其有冒用「張宏家」名義偽造私文書
      並加以行使之犯意，至為灼然。
（四）綜上所述，此部分事證明確，被告丁○○持有刀械、偽造
      文書之犯行同堪認定。
三、核被告庚○○所為，係犯槍砲彈藥刀械管制條例第8 條第4
    項之持有可發射子彈具有殺傷力之改造槍枝罪、同條例第12
    條第4 項之持有子彈罪。核被告丁○○所為，係犯槍砲彈藥
    刀械管制條例第8 條第4 項之持有可發射子彈具有殺傷力之
    改造槍枝罪、同條例第12條第4 項之持有子彈罪、同條例第
    15條第2 款之未經許可於公共場所攜帶刀械罪、刑法第216
    條、第210 條之行使偽造私文書罪。就上揭持有改造槍枝、
    子彈部分，被告庚○○、丁○○與己○○互有犯意聯絡及行
    為分擔，均為共同正犯。渠等同時持有改造槍枝、子彈，係
    以一行為觸犯數罪名，為想像競合犯，依刑法第55條規定，
    均應從一重以持有改造槍枝罪處斷。被告丁○○在如附表編
    號一所示之「自願受搜索同意書」上偽造「張宏家」署押之
    行為，為偽造該私文書之階段行為，而其偽造私文書之低度
    行為，又為行使之高度行為所吸收，均不另論罪。被告丁○○先後多次偽造署押之行為，各舉動之獨立性極為薄弱，依
    一般社會健全觀念，難以強行分離，顯係基於單一犯意接續
    所為，應包括評價為一行為；而其在如附表編號二至五所示
    文件上偽造署押之行為，與上開在編號一「自願受搜索同意
    書」上偽造署押之行為既有接續犯之關係，且其在該同意書
    上偽造署押之行為，係偽造該私文書之階段行為而不另論罪
    ，則被告於如附表編號二至五所示文件上偽造署押之接續行
    為，自亦不另論罪。檢察官雖漏論被告丁○○在如附表編號
    一至四文件上偽造署押之行為，惟與已起訴部分有接續犯之
    實質上一罪關係，為起訴效力所及，本院應併予審究。又起
    訴書認被告丁○○冒名應訊部分係涉犯刑法第217 條第1 項
    之偽造署押罪；且未考量被告丁○○有攜帶刀械至公共場所
    之事實，認該部分係涉犯槍砲彈藥刀械管制條例第14條第3
    之持有刀械罪，均有未洽，惟其社會基本事實同一，應予變
    更起訴法條。被告丁○○所犯上開持有改造槍枝罪、於公共
    場所攜帶刀械罪、行使偽造私文書罪，犯意各別，行為互殊
    ，應分論併罰。又被告庚○○、丁○○分別有如上揭事實欄
    第一項所示之有期徒刑執行完畢紀錄，有臺灣高等法院被告
    前案紀錄表可稽，渠二人於受有期徒刑之執行完畢後，5 年
    以內故意再犯本案有期徒刑以上之上開各罪，均為累犯，皆
    應加重其刑。爰審酌被告庚○○、丁○○漠視法令，任意持
    有可發射子彈具有殺傷力之改造槍枝及子彈，被告庚○○甚
    至持以射擊殺人，嚴重破壞社會治安；而被告丁○○另擅自
    持有管制刀械，有危害治安之虞，且於為警查獲後竟冒用他
    人名義應訊，危害刑事偵查機關偵查犯罪之正確性，兼衡渠
    二人犯罪之動機、目的、手段及犯罪後之態度等一切情狀，
    分別量處如主文所示之刑，並就被告丁○○部分並定其應執
    行刑，及就被告二人罰金刑部分均諭知如易服勞役之折算標
    準，以資懲儆。扣案之改造槍枝1 枝（含彈匣1 個，槍枝管
    制編號0000000000）、未經擊發之子彈4 顆，均屬違禁物，
    不問屬於犯人與否，均應依刑法第38條第1 項第1 款規定宣
    告沒收。如附表所示之偽造「張宏家」署押27枚（簽名12枚
    、指印15枚），不問屬於犯人與否，均應依刑法第219 條規
    定宣告沒收。至於被告庚○○擊發之子彈1 顆、鑑定時經採
    樣試射之子彈2 顆，均因擊發而滅失其違禁物之性質，均不
    予宣告沒收，附此敘明。
參、不受理部分：
一、公訴意旨另以：被告庚○○因與丙○○有所爭執，竟夥同被
    告丁○○、被告戊○○、被告乙○○、己○○（另案處理）
    及姓名年籍不詳綽號「阿品」、「胖胖」之成年男子，共同
    基於傷害之犯意聯絡，由被告庚○○邀約丙○○於96年6 月
    26日晚間11時許，至臺北縣板橋市○○路4 號5 樓「富麗商
    務旅館」511 號房間內，被告庚○○等人待丙○○到達上址
    後，即以徒手及手持煙灰缸等物毆打丙○○，隨後被告庚○○再持上開購買之改造手槍朝丙○○腿部開槍，致丙○○受
    有左大腿貫穿性槍傷之傷害，因認被告庚○○、丁○○、戊○○、乙○○均涉犯刑法第277條第1項之傷害罪嫌云云。
二、按告訴乃論之罪，告訴人於第一審辯論終結前得撤回其告訴
    ；又告訴經撤回者，應諭知不受理之判決，並得不經言詞辯
    論為之，刑事訴訟法第238 條第1 項、第303 條第3 款、第
    307 條分別定有明文。
三、查本件告訴人丙○○申告被告庚○○、丁○○、戊○○、乙○○等人傷害案件，檢察官提起公訴，認被告庚○○等人係
    涉犯刑法第277 條第1 項之傷害罪嫌，依同法第287 條之規
    定，須告訴乃論。茲據告訴人於檢察官提起公訴後，向本院
    當庭撤回對於被告庚○○、丁○○、戊○○、乙○○等人之
    告訴，有本院97年4 月16日準備程序筆錄可稽（見本院卷第
    199 頁），揆諸前開說明，此部分爰不經言詞辯論，逕為不
    受理判決之諭知。
據上論斷，應依刑事訴訟法第299 條第1 項前段、第300 條、第
303 條第3 款、第307 條，槍砲彈藥刀械管制條例第8 條第4 項
、第12條第4 項、第15條第2 款，刑法第11條前段、第28條、第
216 條、第210 條、第55條、第47條第1 項、第42條第3 項前段
、第38條第1 項第1 款、第219 條、第51條第5 款、第9 款，判
決如主文。
本案經檢察官謝岳龍到庭執行職務。
中    華    民    國    97    年    8     月    14    日
                  刑事第十五庭  審判長法  官  陳鴻清
                                      法  官  張兆光
                                      法  官  朱嘉川
以上正本證明與原本無異。
如不服本判決，應於送達後10日內向本院提出上訴狀（應敘述具
體理由，並附繕本）。
                                      書記官  陳聖儒
中    華    民    國    97    年    9     月    12    日
附錄本案論罪科刑法條全文：
槍砲彈藥刀械管制條例第8 條
未經許可，製造、販賣或運輸鋼筆槍、瓦斯槍、麻醉槍、獵槍、
空氣槍或第4 條第1 項第1 款所定其他可發射金屬或子彈具有殺
傷力之各式槍砲者，處無期徒刑或5 年以上有期徒刑，併科新臺
幣1 千萬元以下罰金。
未經許可，轉讓、出租或出借前項所列槍枝者，處5 年以上有期
徒刑，併科新臺幣1 千萬元以下罰金。
意圖供自己或他人犯罪之用，而犯前二項之罪者，處無期徒刑或
7 年以上有期徒刑，併科新臺幣1 千萬元以下罰金。
未經許可，持有、寄藏或意圖販賣而陳列第1 項所列槍枝者，處
3 年以上10年以下有期徒刑，併科新臺幣7 百萬元以下罰金。
第1 項至第3 項之未遂犯罰之。
槍砲彈藥刀械管制條例第12條
未經許可，製造、販賣或運輸子彈者，處1 年以上7 年以下有期
徒刑，併科新臺幣5 百萬元以下罰金。
未經許可，轉讓、出租或出借子彈者，處6 月以上5 年以下有期
徒刑，併科新臺幣3 百萬元以下罰金。
意圖供自己或他人犯罪之用，而犯前2 項之罪者，處3 年以上10
年以下有期徒刑，併科新臺幣7 百萬元以下罰金。
未經許可，持有、寄藏或意圖販賣而陳列子彈者，處5 年以下有
期徒刑，併科新臺幣3 百萬元以下罰金。
第1 項至第3 項之未遂犯罰之。
槍砲彈藥刀械管制條例第15條
未經許可攜帶刀械而有下列情形之一者，處二年以下有期徒刑：
一、於夜間犯之者。
二、於車站、埠頭、航空站、公共場所或公眾得出入之場所犯之
    者。
三、結夥犯之者。
中華民國刑法第210條
偽造、變造私文書，足以生損害於公眾或他人者，處5 年以下有
期徒刑。
中華民國刑法第216條
行使第210 條至第215 條之文書者，依偽造、變造文書或登載不
實事項或使登載不實事項之規定處斷。
附表：
┌──┬────────────┬─────────┬─────────┐
│編號│     文          件     │  偽造之署押      │文件原本或影本附於│
│    │                        │                  │96年度偵字第15419 │
│    │                        │                  │號卷之頁數        │
├──┼────────────┼─────────┼─────────┤
│一  │自願受搜索同意書        │「張宏家」簽名2 枚│第122頁           │
│    │                        │、指印2 枚        │                  │
├──┼────────────┼─────────┼─────────┤
│二  │搜索扣押筆錄            │「張宏家」簽名4 枚│第122頁反面、123頁│
│    │                        │、指印6 枚        │                  │
├──┼────────────┼─────────┼─────────┤
│三  │扣押物品目錄表          │「張宏家」簽名3 枚│第123頁反面       │
│    │                        │、指印3 枚        │                  │
├──┼────────────┼─────────┼─────────┤
│四  │扣押物品收據            │「張宏家」簽名1 枚│第124頁           │
│    │                        │、指印1 枚        │                  │
├──┼────────────┼─────────┼─────────┤
│五  │臺北縣政府警察局海山分局│「張宏家」簽名2 枚│第61頁            │
│    │調查筆錄                │、指印3 枚        │                  │
├──┼────────────┼─────────┴─────────┤
│    │      合        計      │簽名12枚、指印15枚，共署押27枚        │
└──┴────────────┴───────────────────┘


司法院資訊處製作；財團法人民間司法改革基金會備份。
